# 求助陈版主，关于分包工程收入确认方法的适用选择

提问人：yaqintime 时间：2019-05-28 10:52:35
陈版主，您好，工作中遇到一个这样的情况，A 公司是承接广场景观设计工程的公司，但是他们承接项目之后，A 公司本身只做设计部分，设计完成之后具体的施工全部都分包出去（将整个工程分成单独的好几个小项目进行分包），项目一般也比较大，造价都是上千万的，周期超过半年，这种模式适用完工百分比法吗？如果用完工百分比法，用累计实际发生的成本除以预计总成本计算完工进度时，这个实际发生的成本是否也应该要求 A 公司与分包商之间按照完工进度进行进度确认呢？如果按照实际付款确认实际成本就会出现成本滞后确认情形。

回答人：chenyiwei
1 、此类建造合同，在新旧准则下一般都适用完工百分比法。
2 、实际发生的成本是否也应该要求 A 公司与分包商之间按照完工进度进行进度确认。同时要注意：在新准则下，对这部分外包成本，可能要用到 “调整投入法” 确认其对履约进度的影响（参考准则应用指南中的相应内容）。